【裁判字號】    92,易,1418
【裁判日期】    920805
【裁判案由】    傷害
【裁判全文】
臺灣板橋地方法院刑事判決                        九十二年度易字第一四一八號
    公  訴  人  臺灣板橋地方法院檢察署檢察官
    被      告  甲○○
                乙○○
右列被告等因傷害案件，經檢察官提起公訴（九十二年度偵字第四五四一號），本院
判決如左：
    主  文
甲○○共同傷害人之身體，累犯，處拘役肆拾日，如易科罰金，以參佰元折算壹日。
乙○○共同傷害人之身體，處拘役參拾日，如易科罰金，以參佰元折算壹日。
    事  實
一、甲○○前於民國八十九年間，因竊盜案件，經本院於九十年四月十八日以八十九
    年度訴字第二○九四號判決判處有期徒刑四月，如易科罰金，以三百元折算一日
    確定，九十年十一月四日執行完畢，詎甲○○仍不知悔改，於九十一年八月十六
    日凌晨零時三十分許，在臺北縣樹林市○○路○段一三七號之「歌之鄉卡拉ＯＫ
    店」內，因細故與庚○○發生爭執，甲○○遂至隔壁臺北縣樹林市○○路○段一
    三五號原來飲酒處之「佳樂卡卡拉ＯＫ店」內，邀集其兄乙○○，以及友人丙○○、丁○○（以上二人，俟到案後另結）等人攜磚塊前來助勢，嗣甲○○、乙○○、丙○○及丁○○等人至「歌之鄉卡拉ＯＫ店」欲找庚○○理論之際，適遇見
    正欲離去之庚○○、己○○，旋甲○○、乙○○、丙○○及丁○○等人，即共同
    基於傷害之犯意，分持磚塊攻擊己○○，庚○○見狀上前欲搭救已倒地之己○○
    時，其等並接續攻擊庚○○，致己○○受有頭部挫裂傷併腦震盪及前胸撞擊傷之
    傷害，庚○○受有左尺骨骨折、左外耳裂傷三公分及頭部外傷合併腦震盪之傷害
    。
二、案經庚○○、己○○訴由臺北縣政府警察局樹林分局移由臺灣板橋地方法院檢察
    署檢察官偵查起訴。
    理  由
一、訊據被告甲○○坦承右揭犯行不諱，並稱僅係伊及被告丁○○、丙○○等三人所
    為，乙○○並無參與等云云；訊據被告乙○○則矢口否認右揭犯行，辯稱伊當時
    並未出去，不知發生情形，亦不知其他三人在外面做什麼等云云。經查：
    (一)、右開事實業據告訴人庚○○、己○○指訴甚詳，核與證人戊○○證述情形相
        符；證人戊○○即歌之鄉卡拉ＯＫ店店員偵查中證稱：其確實有看見甲○○
        、乙○○及一群不詳之人，分持磚塊攻擊庚○○及己○○，其僅記得甲○○
        、乙○○有參與毆打，其餘之人已記不起來等語（見九十二年三月十二日偵
        查筆錄），其於本院亦為相同證述（見本院九十二年六月六日訊問筆錄），
        是按證人戊○○與被告等素昧平生，本不相識，且無何讎隙，衡情自無故作
        誣攀之理由及其必要，是其經依法定程序具結所為證詞，應堪採信。
    (二)、被告甲○○供稱：我不知打他們二人【按：指告訴人二人】的丙○○、丁○○在哪裡（見本院九十二年五月七日訊問筆錄），就此供述或謂其並無傷害
        之行為；又稱：我沒有傷害他們，是他們找我麻煩，衝突是在第二階段，‧
        ‧‧他踢我腹部，丁○○、丙○○在店裡看到，就衝出來，我哥哥在唱歌，
        衝出來時二對二，丁○○、丙○○對他們二個，我在旁邊看了五、六分鐘，
        純粹觀戰‧‧我哥哥在店裡不知什麼事‧‧（回店裡有無向他們提起何事？
        ）沒有；（問：警訊中說跑回去喊救命？）第二階段他踢我時我就喊救命，
        丁○○看到就和丙○○跑出來（見本院九十二年五月十六日訊問筆錄）等語
        ，由上或亦認被告甲○○、乙○○並未參與該傷害行為，僅係丁○○、丙○○之二人行為，甲○○則純粹係遭受攻擊之對象，被告乙○○就事情發生始
        末則毫無知悉？然觀之被告乙○○供稱：他【指：被告甲○○】進來說他被
        人家欺負，我們四人丁○○、我、阿龍、丙○○，只有丁○○、丙○○出去
        ‧‧‧等（見本院九十二年六月二十三日訊問筆錄）；又被告甲○○復稱：
        我不知楊芳珮是誰，她前面說的沒錯，但打他的人包括我共三人，我只有丟
        紅磚等語（見本院九十二年五月十六日訊問筆錄、九十一年八月十六日警訊
        筆錄）。因此，被告甲○○返回店內呼喊救命，觀之現場二店緊鄰，近在咫
        尺，被告甲○○跑回店內呼喊救命，而同時飲酒把歡之丁○○、丙○○均已
        拔腿出而相挺，身為手足之被告乙○○親聞其胞弟即被告甲○○遭受攻擊呼
        喊救命之際，其仍大剌剌之盡情把酒言歡，實不盡情理，所為供述，核與常
        情相悖。反之，被告甲○○如上所述，先陳以未參與到有參與，惟僅三人而
        已，顯係迴護其兄長之訴訟程序上之作為，堪可確信。
    (三)、再者，被告甲○○於另案違反電信法案件【案號：本院九十一年度簡字第二
        九三號】執行時，與被告乙○○會客就本案案情所為談話錄音，本院經依職
        權調閱勘驗結果如左：
        1.九十二年三月十日被告甲○○、乙○○會客錄音：
          被告甲○○稱：就說我沒有打就好啦，‧‧就說什麼我的朋友打的‧‧等
          。
        2.九十二年五月十二日被告甲○○、乙○○會客錄音：
          被告甲○○稱：星期五要開庭【按：即五月十六日本案開庭訊問日期】，
          ‧‧‧就是不要跟他們和解，和解就等於承認我們打他，那現在問題就是
          等丁○○、阿忠【按：指丙○○】，現在就是把事情推給他們，說不是我
          們二個人的事情，對不對？‧‧‧到時我會自己跟法官說，我會儘量把你
          ，根本沒有你的事啊！對吧！‧‧‧反正那二人，對方也不知道我是誰啊
          ！被告乙○○稱：有啊！他們當時都酒醉啦！誰知道誰打誰。
        3.九十二年五月二十九日被告甲○○、乙○○會客錄音：
          被告乙○○稱：上次星期五開庭，你一個人‧‧‧，問什麼？被告甲○○
          稱：‧‧‧我說我跟我哥都在裡面喝酒這樣，反正我就照那天情形這樣講
          而已，我唯一沒講的是被我打，這樣而已‧‧‧就照你意思說你不知道我
          們打架就好，你應該知道怎麼說，‧‧‧不然就是你跟他們三個‧‧‧他
          們二個‧‧等（以上均見本院九十二年六月二十七日勘驗筆錄），因之，
          就上述被告甲○○、乙○○二人，在自由意思下之談話內容觀之，足見其
          等如何為供述之勾串，意圖將各該責任稀釋，要已顯明，故應以證人之證
          述，暨告訴人之指述不存瑕疵者為可採，換言之，被告甲○○僅係盡其所
          能迴護其兄長即被告乙○○之犯行而已，堪可確信。
    (四)、綜據上述，被告甲○○、乙○○二人與丁○○、丙○○均有為傷害犯行，要
        無疑義。被告甲○○復稱係其自己所為，而其兄即被告乙○○並無傷害犯行
        等語，如上所述，核係迴護其兄長即被告乙○○，顯無足採；因之，被告二
        人，有為傷害犯行，灼然至明。此外，復有臺北縣樹林市仁愛醫院診斷證明
        書二紙附卷可稽。據上，本案事證明確，被告等犯行，均足以認定。
二、核被告甲○○、乙○○所為，均係犯刑法第二百七十七條第一項之罪。被告甲○○、乙○○與丙○○、丁○○間，有犯意之聯絡及行為分擔，均為共同正犯，而
    各該被告同一接續之傷害犯行，因造成二人受到傷害，為同種想像競合犯，應從
    一重處斷；至公訴意旨以被告等人先後二次傷害之犯行，時間緊接，方法相同，
    觸犯構成要件相同之罪，顯係基於概括犯意為之為連續犯一節，查被告等所為之
    各該傷害犯行，於時間上不能分割，應認僅係接續之傷害行為而同時傷害二人之
    同種類之想像競合犯，核與基於概括犯意而為者有間，公訴於此，容或誤會；又
    被告甲○○有如事實欄所示前科，並經執行完畢，有臺灣高等法院被告全國前案
    紀錄表可按，是被告甲○○於有期徒刑之執行完畢後，五年內再犯有期徒刑以上
    之本罪，為累犯，應依刑法第四十七條規定加重其刑。爰分別審酌被告甲○○、
    乙○○與告訴人間，肇因細故致使，並各該被告等犯罪動機、目的、手段、致被
    害人受到之傷害程度，又犯罪後被告甲○○雖坦認犯行，惟仍刻意迴護其兄長即
    被告乙○○，而乙○○犯罪後仍矢口否認犯行之態度等一切情狀，量處如主文所
    示之刑，並均諭知易科罰金之折算標準。
三、共同被告丁○○、丙○○俟到案後另行審結。
據上論斷，應依刑事訴訟法第二百九十九條第一項前段，刑法第二十八條、第二百七
十七條第一項、第五十五條、第四十七條、第四十一條第一項前段，罰金罰鍰提高標
準條例第一條前段、第二條，判決如主文。
本案經檢察官陳炎辰到庭執行職務。
中      華      民      國      九十二      年     八     月     五     日
                                臺灣板橋地方法院刑事第六庭
                                            法  官  黎錦福
右正本證明與原本無異。
如不服本判決，應於判決送達後十日內向本院提出上訴狀 (應附繕本) ，上訴於臺灣
高等法院。
                                            書記官  蔡麗春
中      華      民      國      九十二      年     八     月     五     日
附錄本案論罪科刑法條全文：
刑法第二百七十七條
傷害人之身體或健康者，處三年以下有期徒刑，拘役或一千元以下罰金。
犯前項之罪，因而致人於死者，處無期徒或七年以上有期徒刑；致重傷者，處三年以
上十年以下有期徒刑。


司法院資訊處製作；財團法人民間司法改革基金會備份。
